# 以外币计价的配股权、期权或认股权证

提问人：zuoqiuqiu 时间：2020-03-28 08:05:28
第十四章 有一个案例 一家在多地上市的企业，向其所有的现有普通股股东提供每持有 2 股股份可购买其 1 股普通股的权利（配股比例为 2 股配 1 股），配股价格为配股当日股价的70%。由于该企业在多地上市，受到各地区当地的法规限制，配股权行权价的币种须与当地货币一致。本例中，由于企业是按比例向其所有同类普通股股东提供配股权，该配股权应当分类为权益工具。
我的问题是：本案例中发行方需要用自身固定数量的权益工具换取现金，但是获取的现金是”配股当日股价的70%“，也就是在配股那天的股价来决定的。在授予配股权时，发行方所能换取的现金是一个可变金额。就不符合固定换固定的要求了，为什么这个时候还是需要确定为权益工具呢？
请问该如何理解此情况分类为权益工具？

回答人：chenyiwei
以下内容摘录自《企业会计准则第 37 号——金融工具列报（ 2017 年修订）》的应用指南：
企业对全部现有同类别非衍生自身权益工具的持有方（例如普通股股东）同比例发行配股权、期权或认股权证，使之有权按比例以固定金额的任何货币换取固定数量的该企业自身权益工具的，该类配股权、期权或认股权证应当分类为权益工具。其中，企业自身权益工具不包括应按照本准则第三章分类为权益工具的金融工具，也不包括本身就要求在未来收取或交付企业自身权益工具的合同。
上述考虑的主要原因，个人理解是因为配股中包含送红股因素，相当于企业对其股东的一项权益分派所致。
一般来说，如果企业的某项合同是通过固定金额的外币（即企业记账本位币以外的其他货币）交换固定数量的自身权益工具进行结算，由于固定金额的外币代表的是以企业记账本位币计价的可变金额，因此不符合“固定换固定”原则。但是，本准则在“固定换固定”原则下对以外币计价的配股权、期权或认股权证规定了一类例外情况：企业对全部现有同类别非衍生自身权益工具的持有方同比例发行配股权、期权或认股权证，使之有权按比例以固定金额的任何货币交换固定数量的该企业自身权益工具的，该类配股权、期权或认股权证应当分类为权益工具。这是一类范围很窄的例外情况，不能以类推方式适用于其他工具（如以外币计价的可转换债券）。
【例 7 】一家在多地上市的企业，向其所有的现有普通股股东提供每持有 2 股普通股可购买其 1 股普通股的权利（配股比例为 2 股配 1 股），配股价格为配股公告当日股价的70%。由于该企业在多地上市，受到各国家和地区当地的法规限制，配股权行权价的币种须与当地货币一致。
本例中，由于企业是按比例向其所有同类普通股股东提供配股权，且以固定金额的任何货币交换固定数量的该企业普通股，因此该配股权应当分类为权益工具。